臺灣高等法院臺南分院刑事判決　　　 94年度交上易字第466號
上　訴　人
即　被　告　丙○○
上列上訴人因過失傷害案件，不服臺灣雲林地方法院九十四年度
交易字第一○九號中華民國九十四年八月廿三日第一審判決（起
訴案號：臺灣雲林地方法院檢察署九十四年度偵字第二一七五號
號），提起上訴，本院判決如下：
    主  文
上訴駁回。
丙○○緩刑貳年。
    事  實
一、丙○○於民國（下同）九十三年八月十六日下午七時四十五
    分許，駕駛ＹＭ─一三二三號小客車，沿雲林縣虎尾鎮○○
　　里○○○○○路，往尾園方向產業道路，南往北行駛，途經
  　雲林縣虎尾鎮埒內里興館十八分西十號電桿旁產業道路交岔
    路口，應注意該路段速限為時速四十公里，及車輛行經無號
    誌交岔路口，應減速慢行，作隨時停車準備，依當時天候晴
    、夜間有照明、路面乾燥無缺陷、道路無障礙物、視距良好
    等情，並無不能注意情事，竟疏未注意，而以時速逾四十公
    里速度，超速行駛，且未減速慢行，於通過上開交岔路口時
    ，適乙○○駕駛ＫＳ六─八二一號機車，附載甲○○，沿雲
    林縣虎尾鎮埒內里安溪，往雲七一公路產業道路，西往東行
    駛，亦行經該交岔路口，丙○○見狀，剎閃不及，所駕駛小
    客車前保險桿正面，撞擊乙○○機車左側，致甲○○飛起，
    乃撞及丙○○小客車前擋風玻璃，而受有右腳撕脫傷併蹠骨
    跗骨間關節脫臼、皮膚缺損、右前臂撕裂傷十公分等傷害，
    另乙○○則跌倒在地，亦受有右側上頜骨及顴骨骨折、右肱
    骨骨折、多處扭傷等傷害。丙○○於有偵查職務公務員，發
    覺上開犯行前，主動向到場處理車禍雲林縣警察局虎尾分局
    警員張致賢自首，而接受裁判。
二、案經乙○○、甲○○訴由雲林縣警察局虎尾分局報請臺灣雲
    林地方法院檢察署檢察官偵查起訴。
    理  由
甲、證據能力部分：
    上揭犯行，經被告於本院為認罪表示，而以簡式審判程序審
    理，有本院九十四年九月廿九日審判筆錄在卷可憑（詳本院
    上訴卷十五頁）。爰依刑事訴訟法第二百七十三條之二、第
    一百五十九條第二項規定，不適用傳聞法則有關證據能力限
    制之相關規定，合先敘明。
乙、實體部分：
一、上開事實，業據上訴人即被告丙○○於警偵訊及原審暨本院
    審理時，均坦承不諱，核與證人即被害人乙○○、甲○○於
    警偵訊指訴情節相符，復有雲林縣警察局虎尾分局道路交通
    事故談話紀錄表、道路交通事故現場圖、道路交通事故調查
　　報告表(一)、(二)、現場照片十二張及診斷證明書三紙在卷可稽
　  。是被告駕駛汽車肇事致人受傷之事實，堪以認定。
二、次按行車速度，依標誌或標線規定，無標誌或標線者，應依
    左列規定：一、在市區道路，時速不得超過五十公里，在郊
    外道路時速不得超過六十公里，但在未劃設車道線或行車分
    向線道路，市區時速不得超過三十公里，郊外時速不得超過
    四十公里；車輛行經無號誌之交岔路口，應減速慢行，作隨
    時停車之準備；又汽車行駛時，駕駛人應注意車前狀況，並
    隨時採取必要之安全措施，道路交通安全規則第九十三條第
    一項第一款、第三款、第九十四條第三項，分別定有明文。
三、且經查：
　(一)本件肇事地點行車速限為四十公里，有道路交通事故調查表
  　在卷可稽。被告於上揭時地，以時速逾四十公里速度，超速
    行駛，且駕駛小客車行經交岔路口時，應注意減速慢行，作
    隨時停車準備，依上開道路交通事故調查報告表記載，當時
    天候晴，夜間有照明，路面乾燥無缺陷，道路無障礙物，視
    距良好，並無不能注意情事，被告倘稍加注意，應可避免車
    禍發生，竟超速行駛，且於行經交岔路口時，疏未減速慢行
    ，作隨時停車準備，因而撞及被害人乙○○所駕駛機車，其
    有過失，至為明顯。
  (二)又被害人乙○○因本件車禍，受有右側上頜骨及顴骨骨折、
    右肱骨骨折、多處扭傷等傷害；另被害人甲○○因本件車禍
    ，亦受有右腳撕脫傷併蹠骨跗骨間關節脫臼、皮膚缺損、右
    前臂撕裂傷十公分等傷害，有童綜合醫院診斷書三紙在卷可
    稽。依此，被害人二人前揭傷害與被告過失行為間，顯有相
    當因果關係。是被告過失傷害犯行，事證明確，堪以認定。
  (三)至公訴人另以被告未注意車前狀況，為過失原因之一。然本
    件車禍係因被告超速行駛，而於行經交岔路口時，未減速慢
    行所致，實與被告有無未注意車前狀況無關，併此敘明。
四、核被告所為，係犯刑法第二百八十四條第一項前段過失傷害
    罪。又被告以一過失行為，侵害被害人乙○○、甲○○二人
    身體法益，係一行為觸犯數罪名，為想像競合犯，應依刑法
    第五十五條規定，從一重論以過失傷害罪。又被告於其犯罪
    事實，遭有偵查職務公務員發覺前，即主動向到場處理車禍
    雲林縣警察局虎尾分局警員張致賢坦承肇事，業據證人乙○○於警訊供證明確，且有道路交通事故談話紀錄表、道路交
    通事故調查報告表在卷可稽。依此，本件被告所為，核屬自
    首，應依刑法第六十二條前段規定，減輕其刑。
五、原判決以被告罪證明確，因予適用刑法第二百八十四條第一
    項前段、第五十五條前段、第六十二條前段、第四十一條第
    一項前段，罰金罰鍰提高標準條例第一條前段、第二條規定
    ，並審酌被告駕駛車輛，本應謹慎小心維護自身及參與道路
　　交通者安全，竟疏於行車安全注意義務，因而肇事，致被害
  　人二人受有傷害，且於原審判決時，尚未與被害人達成和解
    ，惟念及被告並無前科，有台灣高等法院被告全國前案紀錄
    表在卷可憑，暨犯後坦承犯行，態度尚佳等一切情狀，對被
    告量處有期徒刑四月，如易科罰金，以三百元折算一日之標
    準，以資懲儆。
六、本院經核，原判決認定事用法，均無違誤，量刑亦稱妥適。
    被告上訴意旨，以原判決未及審酌其和解情形，而指摘原判
    決不當云云。然原審於判決時，被告既尚未與被害人達成和
    解，則原判決自無法審酌。是被告以此為由，提起上訴，而
    指摘原判決不當，自無理由，應予駁回。
七、惟查，被告於本院上訴審時，已與被害人達成和解，賠償被
    害人損失新台幣五十萬元，並於和解成立時一次以現金付清
    被害人，有雲林縣虎尾鎮調解書一份在卷可憑（詳本院上訴
    卷十九頁）。且被告未曾受有期徒刑之宣告，有台灣高等法
    院被告全國前案紀錄表在卷可憑，顯見被告犯後，已盡力賠
    償被害人損失，於肇事後，自警偵訊至法院審理時，始終供
    承犯行，復自首本件過失犯行，足認被告犯後，確有悔意。
    本院因認被告犯後態良好，經此偵審程序，應知所警惕，信
    無再犯之虞，其上開所宣告之刑，認以暫不執行為適當，爰
    依刑法第七十四條第一款規定，併予諭知宣告緩刑二年，以
    啟自新。
據上論斷，應依刑事訴訟法第三百六十八條，刑法第七十四條第
一款，判決如主文。
本案經檢察官劉得鉦到庭執行職務。
中　　華　　民　　國　　94　　年　　10　　月　　13　　日
                  刑事第六庭    審判長法　官  蔡崇義
                                      法　官  吳永宋
                                      法　官  董武全
以上正本證明與原本無異。
不得上訴。
　　　　　　　　　　　　　　　　　　　書記官  許美惠
中　　華　　民　　國　　94　　年　　10　　月　　13　　日
附錄法條：
刑法二百八十四條第一項前段
因過失傷害人者，處六月以下有期徒刑、拘役或五百元以下罰金
